【裁判字號】    95,易,1418
【裁判日期】    951127
【裁判案由】    偽造文書
【裁判全文】
台灣桃園地方法院刑事判決          95年度易字第1418號
公  訴  人  台灣桃園地方法院檢察署檢察官
被      告  乙○○
指定辯護人  本院公設辯護人甲○○
上列被告因偽造文書等案件，檢察官原聲請以簡易判決處刑（94
年度偵字第22169 號），經本院改依通常程序審理，茲判決如：
    主      文
乙○○連續意圖營利而違反不得使大陸地區人民非法進入臺灣地
區之規定，處有期徒刑壹年捌月。
福建省福州市公證處結婚證明書、財團法人海峽交流基金會證明
書各壹份均沒收。
    事      實
一、乙○○於民國91年間，經某真實年籍姓名不詳之楊姓成年男
    子之介紹結識大陸地區男子薛由國（台灣基隆地方法院檢察
    署檢察官另案偵辦中），嗣雙方互有電話聯絡，期間，薛由
    國告以有意前來台灣工作並稱可利用假結婚之方式一償夙願
    ，乙○○聞言竟萌生使大陸地區人民非法進入台灣地區俾牟
    取利益之概括犯意，應允如是為之惟薛由國須給付新台幣（
    下同）100,000 元之報酬，其中，10,000元係乙○○前去大
    陸購物時由薛某為之付款，餘90,000元則俟來台工作後，薛
    某再分次清償，商議底定，渠2 人乃基於共同使公務員登載
    不實暨行使登載不實公文書之犯意聯絡，行使部分且出於概
    括犯意，乙○○先於91年12月間隻身前去大陸地區並隨與薛
    由國於同年月26日連袂至「福建省福州市民政局」偽稱欲結
    婚而辦妥結婚登記，復於翌（27）日轉往該市公證處辦理結
    婚公證手續，取得該公證處核發之結婚證明書後，乙○○自
    行返台再於92年1 月21日持結婚證書向「財團法人海峽交流
    基金會」申請認證暨核發證明書，事成，旋於次（22）日至
    「基隆市中山區戶政事務所」，填具結婚登記申請書並檢附
    上開結婚相關證明文件申辦結婚登記，使該事務所之承辦人
    員信以為真而將「乙○○於民國91年12月26日與大陸地區人
    民薛由國結婚」之不實事項登載於職務上所掌之戶籍登記簿
    ，並據以核發載有此不實事項之戶籍謄本，其後，乙○○則
    委由不知情之某旅行社人員代為繕寫大陸地區人民進入台灣
    地區旅行證申請書且檢附保證書及前揭各項證明書、載有不
    實事項之戶籍謄本持向「內政警政署入出境管理局（下稱境
    管局）」申請薛由國以探親名義來台之旅行證而行使該登載
    不實之戶籍謄本，待取得「境管局」核發之旅行證，乙○○
    隨將之寄交薛由國，使之能於92年3 月4 日持該旅行證虛以
    探親名義之非法方法進入台灣地區。嗣同年9 月3 日薛由國
    離境後，彼2 人猶承既有共同行使登載不實公文書之概括犯
    意聯絡，至乙○○則亦秉其既有使大陸地區人民非法進入台
    灣地區之概括犯意，蘇女委請不知情之楊美素轉託不知情之
    「航宇旅行社有限公司」承辦人員再以前述同一之不法手段
    於93年2 月12日申請並辦妥薛由國來台探親之旅行證，使薛
    某於同年3 月29日仍得佯以探親為名之不法方法進入台灣地
    區。乙○○即利用此假結婚並虛捏探親為由而詐使「境管局
    」核發入境許可之欺罔手段，2 次使大陸地區人民薛由國循
    此不法管道進入台灣地區得逞，至薛由國允諾支付之報酬10
    0,000 元且已分期全數償清，均足生損害於戶政機關有關戶
    籍管理作業之正確性、公信力暨「境管局」、警察機關有關
    大陸地區人民入出我國國境、境內停留等監管作業之正確性
    。
二、案經基隆市政府警察局第四分局報請台灣基隆地方法院檢察
    署檢察官呈請台灣高等法院檢察署檢察長核轉台灣桃園地方
    法院檢察署檢察官偵查後聲請以簡易判決處刑，嗣經本院改
    適用通常程審理。
    理      由
壹、程序部分：
一、本件檢察官原聲請以簡易判決處刑，惟經本院認有刑事訴訟
    法第451 條之1 第4 項但書第1 款所定之情形，依同法第45
    2 條規定，自應改適用通常程序審判之，合先敘明。
二、按被告以外之人於偵查中向檢察官所為之陳述，除顯有不可
    信之情況者外，得為證據，刑事訴訟法第159 條之1 第2 項
    定有明文，是以證人即共犯薛由國於偵查中經具結後向檢察
    官所為之證述，既無任何事證顯示其陳述時係處於受壓制或
    非出於自由意思等有類此顯不可信之情況，依前開規定，其
    於偵查中之證詞自有證據能力。
三、次按，被告以外之人於審判外之陳述，雖不符前四條之規定
    ，而經當事人於審判程序同意作為證據，法院審酌該言詞陳
    述或書面陳述作成時之情況，認為適當者，亦得為證據，刑
    事訴訟法第159 條之5 第1 項復有明定，本件證人即被告之
    母方招治於警詢所為之證述固屬被告以外之人於審判外之陳
    述，惟檢察官及被告於本院審理時悉表明同意援用該項證據
    方法，本院審酌並無證據顯示員警對之取證之過程存何不法
    、不當或應詢時方女之心理有遭致外力強制、壓抑之情事，
    因之，以之充為證據核屬適當，依上揭法條規定，方招治於
    警詢所為之證詞亦有證據能力。
四、至本案卷內所附非以被告名義製作之各項文書，或為公務員
    職務上製作之紀錄文書、證明文書，或係從事業務之人於業
    務上所須製作之證明文書，復無證據顯示該等文書係製作人
    故為不實之記載或遭人偽作、竄改而成，依刑事訴訟法第15
    9條之4第第1款、第2款之規定，該等文書悉有證據能力。
貳、實體部分：
一、上開犯罪事實，業據被告乙○○於警詢、偵查及本院審理時
    ，坦認不諱，並經證人薛由國於檢察官偵查中結證甚詳，復
    徵之證人方招治於警詢時證稱來台後薛由國不曾與被告共同
    居住在基隆市○○區○○路85巷5 弄1 號被告之住處等語（
    見偵字第4066號卷第13頁），顯見渠2 人確無同居之實，則
    所謂之「結婚」乙事，核屬虛假無疑，此外，尚有入薛由國
    之出國證明單、大陸地區人民進入台灣地區旅行證申請書、
    大陸地區人民進入台灣地區保證書、委託書、財團法人海峽
    交流基金會證明書、福建省福州市公證處結婚證明書、結婚
    登記申請書、戶籍謄本等文件影本各1 份附卷可憑，稽此堪
    認被告之自白屬實，殊值採信，據而足徵其果有前揭犯行，
    灼然極明。次查，被告既利用假結婚之方式向戶政機關辦理
    結婚登記，再持載有該不實事項之戶籍謄本並虛捏探親為由
    而詐使「境管局」核發入境許可，2 次使大陸地區人民薛由
    國循此不法管道進入台灣地區得逞，是其所為要已損及戶政
    機關有關戶籍管理作業之正確性、公信力暨「境管局」、警
    察機關有關大陸地區人民入出我國國境、境內停留等監管作
    業之正確性，事屬當然。綜述，本件事證已明，被告犯行洵
    堪認定，應依法論科。
二、查台灣地區與大陸地區人民關係條例第79條所定之罰則曾於
    92年10月29日修正公布，惟如後述，被告先後2 次使大陸地
    區人民非法進入台灣地區之舉，係出於概括犯意反覆為之，
    應依連續犯之規定以一罪論，自無從分割各別論擬，而其中
    既有部分之行為時係於93年3 月29日，已在該條文修正公布
    施行之後，因之，此犯行當應全部適用修正後之規定處斷，
    不生新舊法比較之問題。次查，被告行為後，刑法及刑法施
    行法部分條文業經修正公布，並均於95年7 月1 日施行。修
    正後刑法第2 條第1 項之規定，係規範行為後法律變更所生
    新舊法律比較適用之準據法，於修正後刑法施行後，應適用
    修正後刑法第2 條第1 項規定之「從舊從輕」之原則為比較
    ；修正後刑法第2 條第2 項，則為同條第1 項之特別規定，
    於修正後刑法施行後，關於非拘束人身自由之保安處分，應
    依修正後刑法第2 條第2 項之規定，適用裁判時之法律。又
    修正後刑法第35條，乃刑之重輕之法定次序與標準，應適用
    裁判時之修正後刑法第35條之規定。修正後刑法第2 條第1
    項係採「從舊從輕」原則，適用最有利於行為人之法律。既
    曰法律，自較刑之範圍為廣；除法律有特別規定者（如修正
    後刑法第2 條第2 項非拘束人身自由之保安處分適用裁判時
    法，修正後刑法施行法第9 條之3 規定之情形），應依其規
    定；或事關執行之緩刑之宣告，或犯罪在刑法修正施行前，
    自首在刑法施行後之自首部分，或程序之規定（程序從新，
    如刑法第40條沒收宣告之程序規定），應適用裁判時之修正
    後刑法之規定外；依修正後刑法第2 條第1 項比較時，應就
    「罪、刑」有關之共犯、未遂犯、連續犯、牽連犯、結合犯
    以及累犯加重、自首減輕暨其他法定加減原因（如身分加減
    ）與加減例等一切情形，綜其全部之結果而為比較後，予以
    整體適用，不能割裂而分別適用有利益之條文。關於易科罰
    金之折算標準、易服勞役之折算標準及期限、罰金與死刑是
    否併予執行、多數有期徒刑定應執行之刑時之最高刑期之限
    制等之修正，事涉行為人易刑折算標準金額之多寡與期限之
    長短及定執行刑時能否就罰金刑併予執行或有期徒刑定應執
    行之刑時最高度之限制，亦均屬依修正後刑法第二條第一項
    所應比較適用法律之範圍。拘束人身自由之保安處分，並非
    屬修正後刑法第2 條第2 項規定應適用裁判時法之範圍，除
    有特別規定者外，亦屬應依修正後刑法第2 條第1 項比較適
    用之法律；從刑附屬於主刑，除法律有特別規定者外，依主
    刑所適用之法律（以上參考最高法院95年5 月23日刑事庭第
    8 次會議決議及最高法院24年上字第4634號、24年上字第
    5292號、27年上字第2615號判例）。茲首就與本案有關且於
    為刑之宣告前須先行及連帶確定應如何適用之法律修正情形
    列述如下：
(一)、與罪、刑有關且須依修正後刑法第2 條第1 項規定為利、弊
    之比較以定如何適用之法律變更部分：
    (1)刑法第28條原規定「二人以上共同實施犯罪之行為者，皆
      為正犯」，經修正為「二人以上共同實行犯罪之行為者，
      皆為正犯」，亦即將共同正犯限縮僅於「實行」階段始有
      其存在。
    (2)修正前刑法第33條第5 款規定「罰金：（銀元）一元以上
      。」，復依罰金罰鍰提高標準條例第1 條前段規定提高為
      10倍，折算新台幣為30元；修正後刑法第33條第5 款規定
      「罰金：新臺幣一千元以上，以百元計算之。」；次查，
      刑法分則各條文所定之罰金刑，其幣別原為「銀元」，又
      倘非屬72年6 月26日至94年1 月7 日間新增或修正之條文
      ，所定罰金數額並依罰金罰鍰提高標準條例第1 條前段規
      定提高為10倍，惟依95年6 月14日修正公布、同年7 月1
      日施行之中華民國刑法施行法第1 條之1 ：「中華民國九
      十四年一月七日刑法修正施行後，刑法分則編所定罰金之
      貨幣單位為新臺幣。九十四年一月七日刑法修正時，刑法
      分則編未修正之條文定有罰金者，自九十四年一月七日刑
      法修正施行後，就其所定數額提高為三十倍。但七十二年
      六月二十六日至九十四年一月七日新增或修正之條文，就
      其所定數額提高為三倍。」，現行刑法中，有關於罰金刑
      之計算單位及其最低度刑之規定已有修正，自屬法律變更
      。
    (3)修正前刑法第55條規定「犯一罪而其方法或結果行為犯他
      罪名者，從一重處斷。」，此即學理上所稱之「牽連犯」
      ，然修正後已將之刪除，即改採一罪一罰之原則。
    (4)修正前刑法第56條規定「連續數行為而犯同一罪名者，以
      一罪論。但得加重其刑至二分之一。」，修正後已將該條
      刪除，亦採1 罪1 罰之原則。
    (5)就罰金刑之加減例，修正前刑法第68條規定「拘役或罰金
      加減者，僅加減其最高度」，修正後刑法第67條則規定「
      有期徒刑或罰金加減者，其最高度及最低度同加減之」，
      並刪除第68條有關罰金刑加減之規定，進言之，經修正後
      ，罰金之最低度刑亦在加減之列。
    據上，本件被告係犯臺灣地區與大陸地區人民關係條例第79
    條第2 項之意圖營利而違反不得使大陸地區人民非法進入臺
    灣地區之規定罪及刑法第216 條、第214 條之行使使公務員
    登載不實之公文書罪，法定刑各為3 年以上10年以下有期徒
    刑，得併科新臺幣5 百萬元以下罰金、3 年以下有期徒刑、
    拘役或5 百元以下罰金，該刑法之條文復非屬72年6 月26日
    至94年1 月7 日間新增或修正之條文，是以依行為時法，罰
    金刑之最低額為新台幣30元，就行使使公務員登載不實之公
    文書部分，被告與薛由國係共同正犯，再其所為該2 罪先後
    各有2 次犯行，應均依連續犯之規定以一罪論，並得加重其
    刑，惟罰金部分僅加重最高度，又所犯2 罪有方法、目的之
    牽連關係，應依牽連犯之規定從一重以台灣地區與大陸地區
    人民關係條例第79條第2 項之罪處斷。其次依裁判時法，罰
    金刑之最低額提高為新台幣1,000 元，行使使公務員登載不
    實之公文書部分，被告與薛由國亦係共同正犯，另雖無連續
    犯之規定可引而得加重其刑，但各次皆應分別成罪，抑且，
    所犯臺灣地區與大陸地區人民關係條例第79條第2 項之罪及
    刑法第216 條、第214 條之罪，猶應個別論罪，換言之，總
    計可為4 個罪刑之宣告。是經綜合適用修正前、後之罪、刑
    相關規定予以比較，修正後之規定顯非較修正前之規定對其
    有利，因之，依現行即修正後刑法第2 條第1 項前段規定，
    此部分自應整體適用修正前刑法之有關規定，合先敘明。
(二)、毋須依修正後刑法第2 條第1 項規定為利、弊之比較以定如
    何適用之法律修正部分：
    (1)刑法第11條原規定「本法總則於其他法令有刑罰之規定者
      ，亦適用之。但其他法令有特別規定者，不在此限。」，
      經修正為「本法總則於其他法律有刑罰或保安處分之規定
      者，亦適用之。但其他法律有特別規定者，不在此限。」
      ，亦即為使法規範明確，將「法令」修正為「法律」以符
      合法律保留及罪刑法定原則，復就解釋上認為「有刑罰之
      規定」包含保安處分部分亦予以明文化，是以此一修正並
      未涉及實體國家刑罰權之有無暨其範圍之更迭，非屬與罪
      、刑有關且須與之整體依修正後刑法第2 條第1 項之規定
      為新、舊法比較以同其適用之「法律變更」，惟本條修正
      之目的既為符法律保留及罪刑法定原則暨規範明確性之要
      求，當以修正後之規定較能契合刑罰之本質兼更具規範之
      實質妥當性暨進步性，因之，基於「法與時轉則治」之理
      念，此部分自應適用修正後規定。
    (2)刑法第38條有關沒收之規定亦經修正，惟沒收為從刑，如
      前述，從刑附屬於主刑，除法律有特別規定者外，依主刑
      所適用之法律，本件主刑部分即宣告刑所據以決定之罪、
      刑法律既適用修正前之舊法，沒收部分自應從之。
    (3)刑法第59條原規定「犯罪之情狀可憫恕者，得酌量減輕其
      刑。」，經修正為「犯罪之情狀顯可憫恕，認科以最低度
      刑仍嫌過重者，得酌量減輕其刑。」，惟此僅係法理之明
      文化，非屬法律變更，固不生新舊法比較之問題，然此涉
      及決定處斷刑範圍之事項，為與罪、刑有關之規定而具有
      適用上之「依附及相互關聯」之特性，故與其他罪、刑之
      規定應整體適用修正前之法律。
三、按台灣地區與大陸地區人民關係條例第79條第1 項對於違反
    同條例第15條第1 款所定不得使大陸地區人民非法進入台灣
    地區之處罰，旨在防止大陸地區人民非法進入台灣地區，以
    維護台灣地區之安全與安定；所稱「非法」，自應從實質上
    之合法性予以判斷，凡評價上違反法秩序之方法，均屬「非
    法」。參照行政程序法第119 條第1 款、第2 款規定，受益
    人以詐欺、脅迫或賄賂方法，使行政機關作成行政處分者；
    或對重要事項提供不正確資料或為不完全陳述，致使行政機
    關依該資料或陳述而作成行政處分者，其信賴不值得保護。
    故在大陸地區通謀虛偽結婚，以不實之結婚證明辦理相關戶
    籍登記、入境等手續，憑以進入台灣地區，其所持之入境許
    可文件雖係入出境主管機關所核發，形式上為合法，但因以
    詐欺方法而取得，即不具實質上之合法性，仍屬非法進入台
    灣地區（最高法院94年度台上字第1064號判決意旨參照），
    準此，被告乙○○為牟取100,000 元之報酬遂與大陸地區人
    民薛由國通謀虛偽結婚，再利用結婚之名並捏稱探親為由而
    詐使「境管局」核發入境許可，施此欺罔手段，使大陸地區
    人民薛由國循此不法管道進入台灣地區得逞，核其此部分所
    為係犯臺灣地區與大陸地區人民關係條例第79條第2 項之意
    圖營利而違反不得使大陸地區人民非法進入臺灣地區之規定
    罪。又其行使登載不實之戶籍謄本以申請旅行證使薛由國得
    依上述方式進入台灣地區，復足生損害於戶政機關有關戶籍
    管理作業之正確性、公信力暨「境管局」、警察機關有關大
    陸地區人民入出我國國境、境內停留等監管作業之正確性部
    分，則犯刑法第216 條、第214 條之行使使公務員為不實登
    載之公文書罪，至使公務員為不實登載之低度行為，則應為
    行使之高度行為吸收，不另論罪。就使公務員為不實登載暨
    行使該登載不實之戶籍謄本部分，被告與薛由國間有犯意聯
    絡及行為分擔，為共同正犯。其係委請不知情之某旅行社人
    員、委請不知情之楊美素轉託不知情之「航宇旅行社有限公
    司」承辦人員為之行使登載不實之戶籍謄本，核屬間接正犯
    。再其所為之上揭2 罪，先後各有2 次犯行，構成要件相同
    ，且既係欲謀使薛由國得假借結婚及探親為名進入台灣地區
    工作，當有長久如斯為之之打算，方足敷薛某所支付高達10
    0,000 元之成本並期有餘，因之，使薛由國能多次循此途以
    進入台灣地區之舉，必在渠2 人預擬之犯罪計劃內且出於一
    次決意而後次第行之，是以被告自係基於概括犯意反覆為之
    ，皆應依修正前刑法第56條連續犯之規定以一罪論，並加重
    其刑。再者，被告所犯前開2 罪，有方法、目的之牽連關係
    ，應依修正前刑法第55條牽連犯之規定，從一重以臺灣地區
    與大陸地區人民關係條例第79條第2 項之罪處斷。另查，被
    告意圖營利而違反不得使大陸地區人民非法進入臺灣地區之
    規定之犯情，業據檢察官於起訴書「犯罪事實」欄內載明，
    自屬已起訴，雖檢察官漏引此部分應適用之法條，就起訴之
    效力要不生影響。次查，被告貪圖厚利而使大陸地區人民薛
    由國非法進入台灣地區，固屬不該，然被告僅欲助成來台工
    作俾改善薛某大陸家屬之生活，對我國社會秩序或國家安全
    之侵害極為輕微甚或不具，核與助成居心叵測，別有用意之
    大陸人士非法來台者，要難比擬相視而邀受同罰，惟情輕卻
    法重，致本院認縱科本罪之法定最低度刑猶嫌過重，徒生刑
    罰苛酷之感，審此情狀，是見被告所為尚非全無堪值憫恕之
    處，爰依修正前法第59條之規定酌減其刑。前開刑之加、減
    ，並應依法先加重再減輕之，罰金部分且僅加減最高度。審
    酌被告犯罪動機、目的、手段、獲取不法利益之寡、犯行所
    生危害及事後坦認犯行無隱，勇於認錯，態度良好等情狀，
    量處如主文所示之刑。
四、福建省福州市公證處結婚證明書、財團法人海峽交流基金會
    證明書各1 份，為供被告犯罪所用，又於申請旅行證時固應
    檢附該2 份文書，惟事後「境管局」係將之退回而僅自存影
    本，因之，該2 份文書當仍屬被告所有，雖未扣案但無證據
    可證明已滅失，爰依修正前刑法第38條第1 項第2 款、第3
    項前段規定，併予宣告沒收。至其他文書於申請提出後即由
    「境管局」收繳留存，自非仍屬被告所有復非違禁物，依法
    即不得諭知沒收。
五、公訴意旨另指被告乙○○申辦薛由國來台探親之旅行證並將
    之交由薛某使之持以來台部分，亦涉犯刑法第216 條、第21
    4 之行使使公務員為不實登載之公文書罪嫌等語，第查，本
    罪之成立係以公務員就人民之申請事項，僅針對提出之書面
    予形式審查為限，至若尚須為實質之審查者，則不與焉。按
    大陸地區人民申請進入臺灣地區，有下列情形之一者，得不
    予許可；已許可者，得撤銷或廢止其許可，並註銷其入出境
    許可證：
    一、現擔任大陸地區黨務、軍事、行政或具政治性機關（構
        ）、團體之職務或為成員。
    二、參加暴力或恐怖組織，或其活動。
    三、涉有內亂罪、外患罪重大嫌疑。
    四、在臺灣地區外涉嫌重大犯罪或有犯罪習慣。
    五、曾有本條例第十八條第一項各款情形。
    六、持用偽造、變造、無效或經撤銷之文書、相片申請。
    七、有事實足認係通謀而為虛偽結婚。
    八、曾在臺灣地區有行方不明紀錄二次或達二個月以上。
    九、有違反善良風俗之行為。
    十、患有重大傳染性疾病。
    十一、曾於依本辦法規定申請時，為虛偽之陳述或隱瞞重要
          事實。
    十二、原申請事由或目的消失，且無其他合法事由。
    十三、未通過面談或無正當理由不接受面談或不捺指紋。
    十四、違反其他法令規定。
    大陸地區人民進入臺灣地區許可辦法第19條第1 項規定甚明
    ，然大陸地區人民申請進入台灣地區僅須檢附入出境許可證
    申請書、大陸地區居民身分證、其他證照或足資證明身分文
    件影本、保證書、親屬關係證明或中央目的事業主管機關許
    可證明文件、第三地區再入境簽證、居留證、香港或澳門身
    分證影本、其他相關證明文件等即可，同辦法第15條亦有明
    定，因之，該辦法第19條第1 項各款所定得不予許可情事之
    存否，純由申請時檢附之各項文件形式觀之，要無從審認判
    斷，是以主管機關當須另闢他途自行探知及蒐集相關資料方
    能審酌究明有無斯情斯事藉資定奪，由此可見主管機關就大
    陸地區人民來台之申請案絕非僅止於對所提書面之形式審查
    而已，更須踐行實質審查程序始能決定可否之情甚明，依上
    開說明，申請時即便有所不實，亦無由成立刑法第214 條之
    罪，則行使該文書尤無構成刑法第216 條、第214 條罪之餘
    地，惟檢察官既認此與前揭經本院論罪之行使使公務員為不
    實登載之戶籍謄本部分，有連續犯之裁判上一罪關係，爰不
    另為無罪之諭知。
據上論斷，應依刑事訴訟法第452條、第299條第1項前段，修正
後刑法第11條前段、第2 條第1 項前段，臺灣地區與大陸地區人
民關係條例第79條第2項，刑法第214條、第216條，修正前刑法
第28條、第56條、第33條第5 款、第55條、第59條、第68條、第
38條第1 項第2 款、第3 項前段，罰金罰鍰提高標準條例第1 條
前段，判決如主文。
本案經檢察官柯怡如到庭執行職務。
中    華    民    國    95    年    11    月    27    日
                  刑事第十一庭  審判長法  官  蔡榮澤
                                      法  官  魏于傑
                                      法  官  何俏美
上正本證明與原本無異。
如不服本判決，應於送達後10日內向本院提出上訴狀，上訴於台
灣高等法院。
                                      書記官  陳奕珽
中    華    民    國    95    年    11    月    27    日
附本件論罪科刑依據之法條：
臺灣地區與大陸地區人民關係條例
第15條
下列行為不得為之：
一  使大陸地區人民非法進入臺灣地區。
第79條第1項、第2項
違反第15條第1 款規定者，處1 年以上7 年以下有期徒刑，得併
科新臺幣一百萬元以下罰金。
意圖營利而犯前項之罪者，處3 年以上10年以下有期徒刑，得併
科新臺幣五百萬元以下罰金。
中華民國刑法
第214條
明知為不實之事項，而使公務員登載於職務上所掌之公文書，足
以生損害於公眾或他人者，處3 年以下有期徒刑、拘役或5 百元
以下罰金。
第216條
行使第210 條至第215 條之文書者，依偽造、變造文書或登載不
實事項或使登載不實事項之規定處斷。


司法院資訊處製作；財團法人民間司法改革基金會備份。
